【裁判字號】    97,台抗,138
【裁判日期】    970313
【裁判案由】    破產宣告
【裁判全文】
最高法院民事裁定              九十七年度台抗字第一三八號
抗  告  人  甲○○
上列抗告人因聲請破產宣告事件，對於中華民國九十六年十二月
十四日台灣高等法院裁定（九十六年度破抗字第七０號），提起
抗告，本院裁定如下：
    主  文
抗告駁回。
抗告程序費用由抗告人負擔。
    理  由
按破產事件對於抗告法院所為抗告有、無理由之裁定再為抗告，
僅得以其適用法規顯有錯誤為理由，並經原法院之許可；此項許
可，以原裁定所涉及之法律見解具有原則上之重要性者為限，此
觀破產法第五條準用民事訴訟法第四百八十六條第四項、第五項
之規定自明。本件抗告人對於原法院所為其抗告無理由之裁定再
為抗告，係以：伊因投資婚紗事業失利，所負債務每月須支付年
息近二十％，逾新台幣（下同）六萬餘元之高利貸，且迭遭恐嚇
逼債。伊之負債總額已逾總資產甚多，符合宣告破產之要件。惟
原裁定竟以伊尚有工作能力等理由裁定駁回伊破產宣告之聲請，
其適用法規顯有錯誤，且所涉及之法律見解具有原則上之重要性
云云，為其論據。
然查破產，對債務人不能清償債務者，宣告之，固為破產法第五
十七條所明定。惟依同法第一百四十八條規定之旨趣，若債務人
之財產不敷清償破產財團費用及財團債務，尚難認有宣告破產之
實益。從而，法院就破產之聲請，依職權為必要調查之結果，倘
債務人確係毫無財產可構成破產財團，或債務人之財產不敷清償
破產財團費用及財團債務，而無從依破產程序清理其債務時，參
照司法院二十五年院字第一五０五號解釋意旨，自得以無宣告破
產之實益，裁定駁回其聲請。本件原法院調查抗告人之財產及債
務情形，認係抗告人民國五十九年五月十一日出生，於九十四、
九十五年度均任職於華順報關有限公司，分別有二十萬元及二十
八萬元之薪資所得，有足夠之工作能力及再精進就業能力之機會
，計算抗告人工作至六十歲止，尚有約二十三年之期間可持續工
作，並以其獲得之工作報酬，逐步清償所欠債務之能力。又以抗
告人不爭執實際累欠債務已達四百二十一萬零七百八十九元，每
月又須支付約六萬元高利貸，審酌其所有財產僅約二十九萬餘元
，於支付破產財團之管理、變價及分配所生之費用、破產債權人
共同利益所需之費用、破產管理人之報酬、抗告人及其家屬之必
要生活費用後，難有所剩，因以抗告人並無宣告破產之實益為由
，維持台灣台北地方法院所為駁回抗告人破產宣告聲請之裁定。
抗告人所陳上開理由，係屬認定事實當否之問題，核與適用法規
是否顯有錯誤無關，且亦無所涉及之法律見解具有原則上重要性
之情事。因認其再抗告不應許可，予以裁定駁回，經核於法並無
違誤。抗告論旨，指摘原裁定不當，求予廢棄，非有理由。
據上論結，本件抗告為無理由。依破產法第五條、民事訴訟法第
四百九十五條之一第一項、第四百四十九條第一項、第九十五條
、第七十八條，裁定如主文。
中    華    民    國  九十七  年    三    月   十三   日
                      最高法院民事第六庭
                          審判長法官  朱  建  男
                                法官  顏  南  全
                                法官  林  大  洋
                                法官  鄭  傑  夫
                                法官  蘇  清  恭
      本件正本證明與原本無異
                                      書  記  官
中    華    民    國  九十七  年    三    月  二十四  日
                                                 H


司法院資訊處製作；財團法人民間司法改革基金會備份。
